臺灣新北地方法院板橋簡易庭民事簡易判決
　　　　　　　　　　　　　　　　　　110年度板簡字第619號
原　　　告　中國信託商業銀行股份有限公司

法定代理人　利明献　
訴訟代理人　楊瓔鈺　
被　　　告　藝能國際有限公司


兼
法定代理人　劉浩然　


上列當事人間請求清償借款事件，本院於中華民國110年9月13日
言詞辯論終結，判決如下：
    主      文
被告應連帶給付原告新臺幣叁拾捌萬零捌佰肆拾壹元，及自民國
九十九年十一月三日起至清償日止，按週年利率百分之十二點八
八計算之利息，暨自民國九十九年十二月四日起至清償日止，逾
期在六個月以內者，依上開利率百分之十，逾期超過六個月部分
，依上開利率百分之二十計算之違約金。
訴訟費用新臺幣肆仟壹佰玖拾元由被告連帶負擔。
本判決得假執行。
    事實及理由
壹、程序部分
    按解散之公司除因合併、分割或破產而解散外，應行清算；
    又解散之公司，於清算範圍內，視為尚未解敢；公司經中央
    主管機關撤銷或廢止登記者，準用前三條之規定，公司法第
    24條、第25條、第26條之1分別定有明文。本件被告藝能國
    際有限公司（下稱藝能公司）業經臺北市政府於98年12月8
    日以府產業商字第09837392400號函廢止公司登記(見本院卷
    第 31至39頁)，即被告藝能公司既已進入清算程序，其章程
    未另就清算人之選任有特別規定，亦未經股東決議選任清算
    人，依公司法第 113條準用第79條規定，應以全體股東即劉
    浩然為清算人即法定代理人，是本件被告藝能公司以劉浩然
    為其法定代理人即清算人，核無不合。
貳、實體部分
一、原告主張：被告藝能公司於94年7月27日邀同被告劉浩然、
    訴外人陳立容為連帶保證人，向花蓮區中小企業銀行股份有
    限公司（下稱花蓮企銀）借款 1,000,000元，並簽訂借款契
    約，約定自94年7月27日起至97年 7月27日止按月攤還本息，
    按週年利率12.88％計算利息，如未依約清償，除按上開利
    率計息，並喪失期限利益視為全部到期外，逾期在6個月以
    內者，另按約定利率10%，逾期超過 6個月者，按約定利率
    20%計付違約金，詎被告藝能公司僅付款繳息至99年11月2日
    ，後即未為清償，依約借款視同全部到期，尚積欠本金380,
     841元及利息、違約金未為清償，而被告劉浩然為被告藝能
    公司之連帶保證人，應負連帶清償責任。又花蓮企銀於96年
    9月8日與原告合併，花蓮企銀為消滅銀行，原告為存續銀行
    ，是原告已依法概括承受花蓮企銀之一切債權債務。爰依消
    費借貸及連帶保證之法律關係請求，並聲明：如主文第1項
    所示。
二、被告則以：對於上開借款事實俱不爭執，惟現無資力償還，
    希望可以有2個月之寬限期等語，資為抗辯，並聲明：原告
    之訴駁回。
三、原告主張之上揭事實，業據提出與所述相符之公司變更登記
    表、金融監督管理委員會96年7月26日金管銀（六）字第096
    00285840號函、借款契約暨授信約定書、放款帳戶還款交易
    明細、臺北市政府函暨被告藝能公司廢止登記表、被告戶籍
    謄本及利息計算式等件為證（見本院卷第17至41頁；第61頁
    ），且為被告所不爭，堪信原告之主張為真實。而被告抗辯
    無力清償乙節，則屬債務履行能力問題，當不影響其依約所
    應負之清償責任，被告上開所辯，要難憑採。從而，原告請
    求被告給付如主文第1項所示，為有理由，應予准許。
四、綜上所述，原告請求被告給付如主文第1項所示之金額、利
    息及違約金，為有理由，應予准許。
五、本件係就民事訴訟法第427條訴訟適用簡易程序所為被告敗
    訴之判決，爰依同法第389條第1項第3款之規定，職權宣告
    假執行。
六、訴訟費用負擔之依據：民事訴訟法第78條。本件訴訟費用額
    ，依後附計算書確定如主文第2項所示金額。
中    華    民    國   110    年    9     月    24    日
                  臺灣新北地方法院板橋簡易庭
                              法  官  吳孟竹
      計    算    書
項        目          金      額（新臺幣）      備    註
第一審裁判費               4,190元
合        計               4,190元
以上正本係照原本作成。
如不服本判決，應於送達後20日內，向本院提出上訴狀並表明上
訴理由，如於本判決宣示後送達前提起上訴者，應於判決送達後
20日內補提上訴理由書（須附繕本）。
如委任律師提起上訴者，應一併繳納上訴審裁判費。
中    華    民    國   110    年    9     月    24    日
                              書記官  呂亞馨